臺灣南投地方法院民事小額判決
111年度埔小字第114號
原      告  和泰產物保險股份有限公司




法定代理人  莊瑞德  
訴訟代理人  潘素珍  

            莊子賢律師
被      告  史彥芪  
上列當事人間請求損害賠償(交通)事件，本院於民國111年8月31
日言詞辯論終結，判決如下：
    主      文
被告應給付原告新臺幣4萬3,992元，及自民國111年6月21日起至
清償日止，按週年利率百分之5計算之利息。
訴訟費用新臺幣1,000元由被告負擔。
本判決得假執行。
    事實及理由
壹、程序事項：
一、訴狀送達後，原告不得將原訴變更或追加他訴，但擴張或減
    縮應受判決事項之聲明者，不在此限（民事訴訟法第255條
    第1項第3款）。原告起訴聲明原以：被告應給付原告新臺幣
    （下同）5萬6,609元，及自起訴狀繕本送達翌日起至清償日
    止，按週年利率5%計算之利息。嗣變更訴之聲明為：如主文
    第1項所示。核屬減縮應受判決事項之聲明，應予准許。
二、被告未於言詞辯論期日到場，復無民事訴訟法第386條所列
    各款情事，依同法第436條之23準用第433條之3規定，依職
    權由原告一造辯論而為判決。
貳、實體事項：
一、原告主張：原告承保訴外人何賢淑所有，並由訴外人陳金祥
    駕駛之車牌號碼000-0000號自用小客車（下稱系爭A車），
    於民國109年6月27日15時1分許，沿南投縣國姓鄉民族街（
    下稱系爭路段）由東往西方向行駛，行經系爭路段與國姓路
    口（下稱系爭路口，路口號誌為閃光紅燈）時，被告適於同
    一時、地駕駛車號000-0000號自用小客車（下稱系爭B車）
    ，沿南投縣○○鄉○○路○○○○○○○○○○○路○○路○號誌為閃光黃燈）
    時，因違反號誌管制及注意車前狀態，不慎撞擊系爭A車，
    致系爭A車受損。原告已依保險契約賠付何賢淑系爭A車維修
    費用15萬1,973元，又系爭A車於108年10月出廠，扣除零件
    折舊後，系爭A車回復費用為14萬6,639元（細項：零件10萬
    9,914元、工資3萬6,725元）。原告不爭執系爭A車就本件車
    禍事故有違反號誌管制未減速慢行之過失，被告就本件交通
    事故應負30%過失責任，爰依保險法第53條第1項、民法第18
    4條第1項前段、第191條之2規定提起本件訴訟等語。並聲明
    ：如主文第1項所示。
二、被告未於言詞辯論期日到場，亦未提出書狀作何聲明或陳述
    供本院審酌。
三、本院得心證理由：
  ㈠因故意或過失，不法侵害他人之權利者，負損害賠償責任；
    汽車、機車或其他非依軌道行使之動力車輛，在使用中加損
    害於他人者，駕駛人應賠償因此所生之損害（民法第184條
    第1項前段、第191條之2）。被保險人因保險人應負保險責
    任之損失發生，而對於第三人有損失賠償請求權者，保險人
    得於給付賠償金額後，代位行使被保險人對於第三人之請求
    權（保險法第53條第1項前段）。
　㈡本件被告於前開時、地，駕駛系爭B車，因違反號誌管制（行
    經閃光黃燈路口，未減速通過），而不慎撞擊系爭A車，致
    系爭A車損壞，經原告理賠何賢淑維修費用15萬1,973元等情
    ，有系爭A車行照、道路交通事故當事人登記聯單、肇責調
    查報告表、汽車險理賠申請書、高都汽車股份有限公司旗山
    服務廠估價單及電子發票證明聯、系爭A車車損照片、道路
    交通事故調查卷宗為證（本院卷第19-45、55-73、111-119
    頁）；被告經本院合法通知，未於言詞辯論期日到場，亦未
    提出任何書狀對原告主張之事實爭執，依民事訴訟法第280
    條第3項規定，視同自認。從而，被告應依保險法第53條第1
    項、民法第184條第1項前段、第191條之2規定，負損害賠償
    責任。
  ㈢損害之發生或擴大，被害人與有過失者，法院得減輕賠償金
    額，或免除之（民法第217條第1項）。被告就本件車禍事故
    有上開過失，而系爭A車亦有違反號誌管制（行經閃光紅燈
    路口，未停止後再開）之過失，有道路交通事故調查卷宗為
    證（本院卷第55-73頁），故本件應有過失相抵原則之適用
    。本院審酌系爭A、B車行車均違反號誌管制，惟陳金祥行經
    閃光紅燈路口，未停止後再開，應為肇事主因，堪認陳金祥
    與被告就本件車禍事故發生原因力之強弱程度為70%、30%。
    而原告既依保險法第53條第1項規定行使保險代位權，即應
    繼受系爭A車駕駛人即陳金祥之前開過失責任。是依民法第2
    17條第1項過失相抵原則，按被告之過失程度減輕其賠償責
    任70%，依此計算原告得請求被告給付之回復費用為4萬3,99
    2元（計算式：146,639×30%＝43,992，元以下四捨五入）。
　㈣給付有確定期限者，債務人自期限屆滿時起，負遲延責任。
    給付無確定期限者，債務人於債權人得請求給付時，經其催
    告而未為給付，自受催告時起，負遲延責任。其經債權人起
    訴而送達訴狀，或依督促程序送達支付命令，或為其他相類
    之行為者，與催告有同一之效力（民法第229條第1項、第2
    項）。又遲延之債務，以支付金錢為標的者，債權人得請求
    依法定利率計算之遲延利息。但約定利息較高者，仍從其約
    定利率。應付利息之債務，其利率未經約定，亦無法律可據
    者，週年利率為5%（民法第233條第1項、第203條）。本件
    原告對被告請求之侵權行為損害賠償債權，核屬無確定期限
    之給付，自應經原告之催告而未為給付，被告始負遲延責任
    ，而原告之起訴狀繕本係於111年6月20日合法送達於被告，
    有本院送達證書可憑（本院卷第79頁），而被告迄未給付，
    即應自起訴狀繕本送達翌日即111年6月21日起負遲延責任，
    故原告請求被告自111年6月21日起至清償日止，按週年利率
    5%計算之遲延利息，即屬有據。
四、綜上所述，原告依保險法第53條第1項、民法第184條第1項
    前段、第191條之2規定請求被告給付4萬3,992元，及自起訴
    狀繕本送達之翌日即111年6月21日起至清償日止，按週年利
    率5%計算之利息，為有理由，應予准許。
五、本件係就民事訴訟法第436條之8第1項規定，適用小額程序
    所為被告敗訴之判決，依同法第436條之20規定，應依職權
    宣告假執行。
六、訴訟費用負擔之依據：民事訴訟法第78條。
中　　華　　民　　國　　111 　年　　9 　　月　　19　　日
                  埔里簡易庭  法  官  鄭煜霖
以上為正本係照原本作成。
如不服本判決，應於送達後二十日內，向本院提出上訴狀，並表
明上訴理由（上訴理由應表明一、原判決所違背之法令及具體內
容。二、依訴訟資料可認為原判決有違背法令之具體事實。），
如於本判決宣示後送達前提起上訴者，應於判決送達後二十日內
補提上訴理由書（須附繕本），如未於上訴後二十日內補提合法
上訴理由書，法院得逕以裁定駁回上訴；並向本院繳足上訴裁判
費。
中　　華　　民　　國　　111 　年　　9 　　月　　19　　日
　　　　　　　　　　　　　　　書記官  洪妍汝